Minutes et répertoires du notaire Anne Urbain BOURGET, 6 juin 1785 - 22 février 1810 (étude XL)
Archives nationales
- Répertoire(s) de Anne Urbain BOURGET, 13 mai 1743 - 15 avril 1819; MC/RE/XL/1/B - MC/RE/XL/2
  - Répertoire. 1806, 1er juillet - 1819, 15 avril, 1er juillet 1806 - 15 avril 1819; MC/RE/XL/2
    - Inventaire après décès: Goujon, Anne-Marie. Auteuil, 27 juillet 1808
      inventaire après décès; Auteuil (ancienne commune); Goujon, Anne-Marie
    - Inventaire après décès: Camus, Anne; Denis, ? (veuve). Passy, Grande rue, n° 82, 4 août 1808
      inventaire après décès; Passy (ancienne commune); Passy (rue de); Camus, Anne; Denis, ?
    - Inventaire après décès: Bidard, Antoine-Louis. Peintre vitrier. Point-du-Jour (rue du), Auteuil, 9 août 1808
      inventaire après décès; Auteuil (ancienne commune); Point-du-Jour (rue du); Bidard, Antoine-Louis; peintre; vitrier
    - Inventaire après décès: Rage, Madeleine; Rocher, Nicolas-Charles (épouse); Guitelle-Charles (veuve). Nourrisseur de bestiaux. Auteuil, 17 août 1808
      inventaire après décès; Auteuil (ancienne commune); Rage, Madeleine; Rocher, Nicolas-Charles; Guitelle-Charles; ouvrier agricole
    - Inventaire après décès: Rocher, Anne-Madeleine; Manny, Louis-Guillaume (veuve). Lait (marchande de). Point-du-Jour (rue du), Auteuil, 2 septembre 1808
      inventaire après décès; Auteuil (ancienne commune); Point-du-Jour (rue du); Rocher, Anne-Madeleine; Manny, Louis-Guillaume; crémier
    - Inventaire après décès: Bouvraud, Jacques. Journalier. Auteuil, 14 octobre 1808
      inventaire après décès; Auteuil (ancienne commune); Bouvraud, Jacques; journalier
    - Inventaire après décès: Sejourne, Marie-Pierrette; Souvigny, Pierre-Henri (épouse). Blanchisseur/journalier. Auteuil, 17 octobre 1808
      inventaire après décès; Auteuil (ancienne commune); Sejourne, Marie-Pierrette; Souvigny, Pierre-Henri; teinturier blanchisseur; journalier
    - Inventaire après décès: Fauchereau, Marie-Jeanne; Fromage, Antoine-Marie (épouse). Homme de peine employé au trésor public. Passy, Grande rue, n° 127, 18 octobre 1808
      inventaire après décès; Passy (ancienne commune); Passy (rue de); Fauchereau, Marie-Jeanne; Fromage, Antoine-Marie
    - Inventaire après décès: Tramblay, Marie-Françoise; Gerbe, Eustache (veuve). Jardinier. Passy, Basse (rue), n° 61, 4 novembre 1808
      inventaire après décès; Basse (rue); Passy (ancienne commune); Tramblay, Marie-Françoise; Gerbe, Eustache; jardinier
    - Inventaire après décès: Duval, Toussaint. Nourrisseur de bestiaux. Point-du-Jour (rue du), Auteuil, 19 novembre 1808
      inventaire après décès; Auteuil (ancienne commune); Point-du-Jour (rue du); Duval, Toussaint; ouvrier agricole
    - Inventaire après décès: Sageret, Jacques-Charles. Passy, 23 janvier 1809
      inventaire après décès; Passy (ancienne commune); Sageret, Jacques-Charles
    - Inventaire après décès: Tillier, Marie-Anne. Chatelain, Etienne-Ange (épouse). Blanchisseur. jardinier. Passy, Montagne (rue de la), 11 février 1809
      inventaire après décès; Montagne (rue de la); Passy (ancienne commune); Tillier, Marie-Anne; Chatelain, Etienne-Ange; teinturier blanchisseur; jardinier
    - Inventaire après décès: Legrand, Marie-Josèphe-Scholastique; Fontaine, Henri-Louis (épouse). Employé. Passy, Basse (rue), n° 54/SAINT-DENIS, 3 mai 1809
      inventaire après décès; Basse (rue); Saint-Denis (rue); Passy (ancienne commune); Legrand, Marie-Josèphe-Scholastique; Fontaine, Henri-Louis
    - Inventaire après décès: Pinot, Marie-Jeanne; Lacour, Nicolas-François (épouse). Carrier (marchand). Passy (boulevard de), 8 mai 1809
      inventaire après décès; Passy (boulevard de); Pinot, Marie-Jeanne; Lacour, Nicolas-François; carrier
    - Inventaire après décès: Lombard, Marie-Geneviève; Goudin, Joseph (épouse). Passy, Montagne (rue de la), 20 mai 1809
      inventaire après décès; Montagne (rue de la); Passy (ancienne commune); Lombard, Marie-Geneviève; Goudin, Joseph
    - Vente d'un fonds de commerce de boulangerie., 23 juin 1809
      acte de vente; boulanger
    - Inventaire après décès: Pinson, Marie-Catherine; Melan dit L'épine, Denis (veuve). Voiturier. Passy, Eglise (rue de l'), n° 52, 9 janvier 1810
      inventaire après décès; Passy (ancienne commune); Eglise (rue de l'); Pinson, Marie-Catherine; Melan, Denis; L'Épine, Denis; transporteur de marchandises
    - Inventaire après décès: Lesevre, Jacques-François. Orfèvre (ancien marchand). Neuilly, rue de Villiers, 3 février 1810
      inventaire après décès; Neuilly-sur-Seine (ancienne commune); Villiers (rue de); Lesevre, Jacques-François; orfèvre